# 爆雷房产客户应收款项坏账准备计提

提问人：cheryl2016 时间：2022-10-20 08:58:27
公司客户为地产商，分地产项目与客户签订项目合同，产品销售后形成应收账款。 2021 年地产商爆雷存在较大的流动性风险。针对某个客户的应收账款，部分期后已收款或签订了债务重组协议，该部分应收款项的收回在报表日看来比较有保障；剩余应收款项无对应的保障，收回存在不确定性。
针对上述事项，在考虑应收款项预期信用损失时，公司对于有保障的部分，结合应收款项的账龄情况计提坏账准备；无保障的部分，单独分析可收回性计提坏账准备。这样一来，同一个客户的坏账计提方法会不同，有保障的部分按照账龄计提，无保障部分单独计提。且对于无保障部分单独计提的坏账准备，后续转回时计入非经常性损益。
请教陈版：上述处理是否符合企业会计准则的规定。
若公司整体充分考虑客户的违约风险，将有保障和无保障的应收款项综合考虑确认全部的预期信用损失。如此计算的信用减值损失，是否可以全部纳入经常性损益。

回答人：chenyiwei
针对同一债务人的应收款项，但有无担保的条件存在实质性差异的，其所面临的信用风险特征也不同，相应的采用不同方法计提准备是更合理的做法。但是主帖中所述的计提方法是否合理？
是否应为：有担保应收款项单独计提，无担保款项按个别认定计提或者按账龄计提？